【裁判字號】    92,交易,58
【裁判日期】    920829
【裁判案由】    公共危險等
【裁判全文】
臺灣桃園地方法院刑事判決                          九十二年度交易字第五八號
    公  訴  人  台灣桃園地方法院檢察署檢察官
    被      告  乙○○
右列被告因公共危險等案件，經檢察官提起公訴（九十一年度偵字第一六八五六號）
，本院判決如左：
    主    文
乙○○服用酒類，不能安全駕駛動力交通工具而駕駛，處罰金壹萬貳仟元，如易服勞
役，以參佰元折算壹日，緩刑貳年。
被訴過失傷害部分公訴不受理。
    事    實
一、乙○○於民國九十一年八月三十日下午二時三十分許，在桃園縣楊梅鎮○○路○
    段友人住處飲用酒類後，已達不能安全駕駛動力交通工具之狀態下，仍駕駛車牌
    九Ｎ─八三八六號自用小客車，自桃園縣楊梅鎮○○路○段五五一巷六五弄由幸
    福社區○○○路○段之方向駛出，於同日下午三時許，途經民族路五段五五一巷
    五三號附近之交岔路口，本應注意車輛行至無號誌交岔路口，支線道車應暫停讓
    幹線道車先行，且當時為日間，天候晴、視線良好，路面為無障礙之柏油道路，
    並無不能注意之情事，竟疏未注意讓幹線道車先行，又因飲酒過量致判斷力、操
    控車輛之能力均不如平時未飲酒時之狀況，適有甲○○騎乘車牌ＴＧＮ─八三一
    號輕型機車，沿桃園縣楊梅鎮電信研究所旁之幹線道駛入上開交岔路口，乙○○
    操控車輛失當，側撞甲○○之機車，甲○○因此人、車倒地，受有頭頂部裂傷約
    三公分、腦震盪等傷害（過失傷害部分業據撤回告訴），嗣於警方到場處理時，
    自首前開酒後駕駛肇事過程，且於事後接受裁判，並經到場處理警員對於乙○○
    施以酒精濃度測試，其呼氣酒精濃度已達每公升零點六三毫克。
二、案經甲○○告訴暨桃園縣警察局楊梅分局報告台灣桃園地方法院偵查起訴。
    理    由
壹、有罪部分（服用酒類不能安全駕駛動力交通工具部分）：
一、被告乙○○於前開時、地服用酒類不能安全駕駛動力交通工具而駕駛之事實，業
    據其坦承不諱。又被告為警查獲後，其酒後呼氣中酒精濃度達每公升０點六三毫
    克，有測試被告酒精濃度之酒精測試單一紙在卷足憑，而其仍駕駛前開車輛。依
    交通部運輸研究所七十九年八月對駕駛人行為之研究（酒醉駕車對駕駛行為之分
    析研究）指出，吐氣每公升酒精含量０．二五毫克等於血液中酒精濃度（Blood
    Alcohol Concentration簡稱BAC）百分之０．０五（亦即每10 0ml血液中含50mg
    酒精），而(一)BAC到達百分之0.03至百分之0.0 5時，對駕駛能力之影響為：多數
    駕駛人心境逐漸變幻不定、視覺與反應靈敏性減弱、對速度及距離的判斷力差。
    對心理行為之影響為：觀察力逐漸欠缺、心情漸趨輕鬆、自信心增加、多話、精
    神狀態處於陶醉感。(二)BAC到達百分之0.0 5至百分之0.08時，對駕駛能力之影響
    為：反應遲鈍、駕駛能力受損、遲而不決或決而不行。對心理行為之影響為：情
    緒鬆弛、感情與行為趨向誇張、肌肉不協調、精神處於興奮狀態。(三)BAC到達百
    分之0.08至百分之0.15時，對駕駛能力之影響為：判斷力嚴重受到影響、體能與
    精神協調受損、駕駛之體能困難增加。對心理行為之影響為：產生情緒異常現象
    、步伐不平穩、言語不清、反應惡劣、記憶及判斷力受損、精神處於錯亂狀態。
    (四)BAC超過百分之0.15，對駕駛能力之影響為：視線搖晃、駕駛已進入恍惚狀態
    、判斷及理解遭到扭曲、駕駛不穩定。對心理行為之影響為：意識不明、嘔吐、
    站、走及講話困難、責任感喪失、精神處於麻痺狀態。(五)BAC超過百分之0.5，對
    駕駛人能力之影響為：判斷力嚴重受到影響、體能與精神協調受損、駕駛之體能
    困難增加。對心理行為之響為：產生情緒異常現象、步伐不平穩、言語不清、反
    應惡劣、記憶及判斷力受損、精神處於錯亂狀態。而被告於服用酒類後駕駛動力
    交通工具時，當場經警測試呼氣酒精濃度值為每公升０．六三毫克，對照上開交
    通部之研究報告，相當於血液酒精濃度百分之０．一二六，斯時其駕駛能力受影
    響之程度為：判斷力嚴重受到影響、體能與精神協調受損、駕駛之體能困難增加
    。對心理行為之影響為：產生情緒異常現象、步伐不平穩、言語不清、反應惡劣
    、記憶及判斷力受損、精神處於錯亂狀態。另參考德國、美國之認定標準，對於
    酒精濃度呼氣已達每公升零點五五或血液濃度達百分之零點一一以上，肇事率為
    一般正常人之十倍，應認為已達「不能安全駕駛」之標準，亦經法務部八十八年
    五月十八日（八八）法檢字第○○一六六九號函釋甚明。另衡之告訴人甲○○騎
    乘機車，沿桃園縣楊梅鎮電信研究所旁之幹線道駛入上開交岔路口，被告駕駛自
    小客車側撞甲○○之機車，造成甲○○人車倒地，顯見被告無法正常操控駕駛車
    輛，足認被告客觀上已達不能安全駕駛動力交通工具之狀態。又被告肇事後向前
    來處理之警員告知其為肇事者，是其當時精神狀態尚未達精神耗弱及心神喪失之
    狀態。綜上，本件事證明確，被告犯行洵堪認定。
三、核被告乙○○所為係犯刑法第一百八十五條之三服用酒類不能安全駕駛動力交通
    工具而駕駛罪。被告肇事後，於有權偵查犯罪之機關接獲民眾報警但未確定何人
    犯罪前，向警方自首，業據證人即承辦本案警員楊文凱到庭結證屬實，為對於未
    發覺之罪自首而受裁判，應依刑法第六十二條前段之規定，減輕其刑。爰審酌被
    告犯行所生之危害，發生車禍事故，已與被害人家屬達成和解，有和解書附卷可
    稽，審理時犯後坦承犯行勇於接受法律制裁態度良好深感後悔等及其他一切情狀
    ，量處如主文所示之刑，並諭知易服勞役之折算標準。又被告前未曾受有期徒刑
    以上刑之宣告，因一時失慮，偶罹刑典，事後已坦承犯行，並與被害人達成和解
    ，深具悔意，經此刑之宣告後，應知警惕而無再犯之虞，本院因認暫不執行其刑
    為當，予以宣告緩刑二年，用啟自新。
貳、公訴不受理部分（過失傷害部分）：
一、公訴意旨略以：被告乙○○於九十一年八月三十日下午二時三十分許，在桃園縣
    楊梅鎮○○路○段友人住處飲用酒類後，已達不能安全駕駛動力交通工具之狀態
    下，仍駕駛車牌九Ｎ─八三八六號自用小客車，自桃園縣楊梅鎮○○路○段五五
    一巷六五弄由幸福社區○○○路○段之方向駛出，於同日下午三時許，途經民族
    路五段五五一巷五三號附近之交岔路口，本應注意車輛行至無號誌交岔路口，支
    線道車應暫停讓幹線道車先行，且當時為日間，天候晴、視線良好，路面為無障
    礙之柏油道路，並無不能注意之情事，竟疏未注意讓幹線道車先行，又因飲酒過
    量致判斷力、操控車輛之能力均不如平時未飲酒時之狀況，適有告訴人甲○○騎
    乘車牌ＴＧＮ─八三一號輕型機車，沿桃園縣楊梅鎮電信研究所旁之幹線道駛入
    上開交岔路口，被告乙○○操控車輛失當，側撞告訴人甲○○之機車，告訴人甲
    ○○因此人、車倒地，受有頭頂部裂傷約三公分、腦震盪等傷害，因認被告涉有
    刑法第二百八十四條第一項前段過失傷害罪嫌云云。
二、按告訴乃論之罪，告訴人於第一審辯論終結前得撤回其告訴；又告訴經撤回者，
    法院應諭知不受理之判決，刑事訴訟法第二百三十八條第一項、第三百零三條第
    三款定有明文。
三、查本件告訴人甲○○告訴被告乙○○過失傷害罪嫌，公訴人認被告係觸犯刑法第
    二百八十四條第一項前段之罪，依同法第二百八十七條前段之規定，須告訴乃論
    。茲據告訴人甲○○具狀撤回告訴並於九十二年八月八日審判時表示撤回告訴，
    有和解書及該日審判筆錄各一份附卷可按。揆諸首開說明，本件被告此部分犯行
    ，自應為公訴不受理之判決。
據上論斷，應依刑事訴訟法第二百九十九條第一項前段、第三百零三條第三款，刑法
第一百八十五條之三、第六十二條前段、第四十二條第二項、第七十四條第一款，罰
金罰鍰提高標準條例第二條，判決如主文。
本案經檢察官何祖舜到庭執行職務。
中      華      民      國    九十二    年      八      月    二十九    日
                                臺灣桃園地方法院交通法庭
                                      法  官  黃永定
右正本證明與原本無異。
如不服本判決，應於判決送達後十日內，向本院提出上訴狀。
                                      書記官  施春祝
中      華      民      國    九十二    年      九      月      一      日
附論罪科刑依據之法條：
刑法第一百八十五條之三
服用毒品、麻醉藥品、酒類或其他相類之物，不能安全駕駛動力交通工具而駕駛者，
處一年以下有期徒刑、拘役或三萬元以下罰金。


司法院資訊處製作；財團法人民間司法改革基金會備份。
